Images du répertoire du notaire Jacques Mathieu Brière pour l'étude XXIV
Archives nationales de France
Images du répertoire du notaire Jacques Mathieu Brière pour l'étude XXIV
27 juillet 1701 - 18 mars 1710
MC/RE/XXIV/6
Etude XXIV; Brière, Jacques-Mathieu
33,5 x 22,5 cm. 66 feuillets de papier. Un registre
Archives nationales de France
Minutes et répertoires: la loi 2008-696 du 15 juillet 2008 relative aux archives a fixé à 75 ans à compter de la date de l'acte, ou à 25 ans à compter de la date du décès de l'intéressé si ce délai est plus bref, le délai de communication des minutes et répertoires des notaires; ce délai est porté à 100 ans à compter de la date de l'acte si le document se rapporte à un mineur (code du Patrimoine, articles L213-2, 4e d et 5e).
Autres documents de l'étude (dossiers de clients, comptabilité...): s'agissant d'archives privées, ces documents sont communicables selon les modalités fixées par le déposant ou le donateur.
Certains documents ne sont pas accessibles sous leur forme originale en raison de leur mauvais état de conservation.
Registre MC/RE/XXIV/6 entré aux Archives nationales en 1935.
Registre folioté en 2003 (foliotation non visible à l'écran)
Images des répertoires de l'étude XXIV
Archives de l'étude XXIV
répertoire d'officier public ministériel
- Répertoire chronologique pour la période du 27 juillet 1701 au 18 mars 1710, 27 juillet 1701 - 18 mars 1710; MC/RE/XXIV/6
  Le répertoire contient les informations suivantes: 1. nature de l'acte; 2. date du jour; 3. nom, prénom des parties.
  répertoire
  - Liste chronologique des actes pour la période du 27 juillet au 30 décembre 1701, 27 juillet - 30 décembre 1701; 1 r°-4 r°; 4 feuillets
  - Liste chronologique des actes pour la période du 2 janvier au 30 décembre 1702, 2 janvier - 30 décembre 1702; 4 r°-11 r°; 8 feuillets
  - Liste chronologique des actes pour la période du 1er janvier au 31 décembre 1703, 1er janvier - 31 décembre 1703; 11 v°-18 r°; 8 feuillets
  - Liste chronologique des actes pour la période du 2 janvier au 30 décembre 1704, 2 janvier - 30 décembre 1704; 18 r°-24 r°; 7 feuillets
  - Liste chronologique des actes pour la période du 1er janvier au 31 décembre 1705, 1er janvier - 31 décembre 1705; 24 v°-32 r°; 8 feuillets
  - Liste chronologique des actes pour la période du 1er janvier au 29 décembre 1706, 1er janvier - 29 décembre 1706; 32 r°-39 r°; 8 feuillets
  - Liste chronologique des actes pour la période du 2 janvier au 29 décembre 1707, 2 janvier - 29 décembre 1707; 39 r°-46 v°; 8 feuillets
  - Liste chronologique des actes pour la période du 3 janvier au 31 décembre 1708, 3 janvier - 31 décembre 1708; 47 r°-55 v°; 9 feuillets
  - Liste chronologique des actes pour la période du 1er janvier au 31 décembre 1709, 1er janvier - 31 décembre 1709; 55 v°-64 r°; 10 feuillets
  - Liste chronologique des actes pour la période du 2 janvier au 18 mars 1710, 2 janvier - 18 mars 1710; 64 r°-65 v°; 2 feuillets